臺灣高等法院高雄分院刑事判決　　　　　九十二年度上更(二)字第二五一號
　　上　訴　人
　　即　被　告　乙○○
　　指定辯護人　張蓉成律師
右上訴人因違反毒品危害防制條例案件，不服臺灣高雄地方法院八十六年度訴字第一
八五二號中華民國八十六年七月二十二日第一審判決（起訴案號：臺灣高雄地方法院
檢察署八十六年度偵字第八九五七號），提起上訴，判決後，經最高法院第二次發回
更審，本院判決如左：
      主      文
原判決關於乙○○部分撤銷。
乙○○連續非法販賣化學合成麻醉藥品，處有期徒刑貳年捌月。
      事      實
一、乙○○有非法施用化學合成麻醉藥品安非他命之惡習，為挹注其吸食安非他命之
    開銷，乃意圖非法販賣安非他命牟利，並基於概括犯意，先後於民國（下同）八
    十六年二月六日、三月二日及四月六日，在高雄縣梓官鄉蚵寮村其服務之漁市場
    內，陳玉人（已判處罪刑確定）向其購買安非他命時，即打劉清界（已判處非法
    販賣罪刑確定）之呼叫器000－0000台號八八一０號，聯絡劉清界，表示
    欲購買安非他命，劉清界即攜帶不等量之安非他命，至上開漁市場內，由乙○○
    付款販入後，經減少分量，而再連續非法販賣予陳玉人三次，依序為新臺幣（下
    同）三千元、一千元、一千元，嗣警員於同年四月九日十七時巡邏至高雄市○○
    ○路九十一號附近，查獲陳玉人吸食安非他命之犯行，依陳玉人之供述，於翌日
    （十日）上午五時許查獲乙○○，再由乙○○供出毒品來源，經警員指示撥打上
    開呼叫器與劉清界連絡後，劉清界於是日上午六時五十分許，攜帶安非他命一小
    包依約至上開漁市場欲與乙○○進行交易時，為在場守候之警員當場逮獲。
二、案經高雄市政府警察局左營分局移送臺灣高雄地方法院檢察署檢察官偵查起訴。
      理      由
一、上訴人即被告乙○○經本院傳喚未據到庭，其於本院前審則矢口否認有販賣安非
    他命予陳玉人之犯行，辯稱：陳玉人是直接向劉清界購買的，伊在警訊之筆錄是
    警察自己寫的，伊不簽名，警察就打伊云云。惟查：
  (一)前開被告乙○○先後販賣安非他命與陳玉人之事實，已據被告於警訊時供承不諱
    （見警卷第五頁），核與同案被告陳玉人於警訊之供述情節相符（見警卷第二頁
    ）。被告於警訊時雖又供稱陳玉人要買安非他命時，伊即聯絡劉清界帶安非他
    命過來，販賣給陳玉人，陳玉人直接拿錢給劉清界，係透過伊向劉清界購得云云
    ，惟經警告以：「據陳玉人之供述，前後三次皆直接向你購得，錢直接拿給你，
    你作何解釋？」被告即沈默不語（見警卷第六頁），足見其所述不實，且上開供
    詞亦為同案被告劉清界所否認，劉清界於警訊時供稱：「是乙○○打000－0
    000台號八八一０號呼叫器，與我聯絡：：：：，約我到蚵寮村漁市場停車場
    內交易安非他命（三次）：：：都是我與乙○○親自交易的沒錯」等語（見警卷
    第八頁、第九頁）。劉清界嗣後於原審偵審時雖閃爍其詞，或稱沒有販賣，或稱
    只有一次，惟於本院前審及本次審理時則仍供稱販賣安非他命三次與乙○○，數
    量如判決書所載之三千元、一千元、一千元，與陳玉人不認識等情無訛（見本院
    上更(一)卷第一二七頁及九十二年十二月九日筆錄）。由上可見，被告於警訊之自
    白，及陳玉人、劉清界於警訊之供述，均屬實情，洵堪採信。陳玉人因向被告購
    買安非他命非法施用，經原審判處罪刑確定在案，有八十六年度訴字第一八五二
    號刑事判決附卷可稽，是被告販賣予陳玉人之物，確為安非他命無疑。
  (二)被告雖稱警訊遭刑求，筆錄非其所供述云云。惟為訊問被告製作筆錄之警員邵文
    乾所否認。且如筆錄非被告所供述，係警員依自己之意思製作，應無記載與陳玉
    人、劉清界相異口供「陳玉人皆直接拿錢給劉清界」之可能。況被告於檢察官初
    訊時所供情節（見偵查卷第十二頁），亦與警訊筆錄相同，是又可證被告之警訊
    筆錄，係其自己所供述甚明。證人曾聰仁於本院前審，雖證稱警察有打被告一個
    耳光等語（見本院上更(一)卷第八十－八二頁），但與被告所供「打我身體、嘴巴
    、頭都有」不符，是曾聰仁之證言真實性，尚非無疑，不足憑信。被告於本院前
    審就其在警訊時遭刑求，請求傳訊其妻曾瓊慧，因事實已明，核無必要。
  (三)被告又指稱陳玉人於八十六年三、四月間，在台東服兵役，於上述三次購買安非
    他命日期，有無放假返鄉，可佐證其供詞是否真實等情。據陳玉人服役之台東空
    軍七三七連隊函覆，因相關資料，已逾一年之保存期限，而無資料可考。然被告
    與陳玉人之警訊筆錄，均係在八十六年四月九、十日製作，斯時距交易日期不遠
    ，記憶猶新，應無為與事實不符之供述之理。被告於本院前審聲請傳訊之證人即
    被告之母舅葉田證稱：「被告於八十五年除夕，約二月六日上午九時許，有到我
    母親家（嘉義）拿年糕」云云（見本院上更(一)卷第四六頁）。葉田係被告之母舅
    ，誼屬至親，其證言非無偏頗之虞，且嘉義至高雄縣梓官鄉之車程，一個多小時
    即可到達，是葉田之證言，不足以排除被告未於返回梓官鄉後，販賣安非他命給
    陳玉人。
  (四)同案被告劉清界、陳玉人於檢察官偵查及原審審理中，雖又否認與被告交易安非
    他命，於原審審理時並稱警訊遭刑求，劉清界又指稱曾送二、三次安非他命給陳
    玉人吸用云云，但刑求之說除為製作筆錄之員警施能成、陳文昌所否認外，且如
    有刑求劉清界、陳玉人，彼二人於檢察官偵查中何以從未以警訊遭刑求抗辯，又
    無事證可認定彼等於警訊遭刑求。參以劉清界於本院歷次之證言，足認劉清界、
    陳玉人之上開供述，係為己避嫌及迴護被告之詞，非真實可採。
  (五)被告先後三次向劉清界購買安非他命之價額，與販賣給陳玉人之三千元、一千元
    、一千元之價額，固均相同，但被告曾有違反麻醉藥品管理條例之前科，有刑案
    資料查註紀錄表可憑，必知販賣安非他命之罪責甚重，苟無利可圖，自可介紹陳
    玉人直接向劉清界購買，應無居間轉手之必要，而又連續三次，有違常情。被告
    於向劉清界購買安非他命時，陳玉人皆不在場，已據劉清界、陳玉人供明在卷，
    如被告僅係欲代陳玉人購買而無營利之意思，自可讓陳玉人在場，使陳玉人瞭解
    其心意，陳玉人必心存感激，當不致於警訊時供稱安非他命係向被告購買。又被
    告向劉清界購買安非他命及陳玉人向被告購買安非他命之時間，雖均在八十六年
    二月六日、三月二日及四月六日同一天，但並非同時，被告於販入後自有充裕之
    時間重行分裝，減少分量後再賣予陳玉人，不能以販賣之時間為同一日及價錢相
    同，即認被告無營利之意圖，被告有營利之意圖，應無疑義。
  (六)綜上所述，本案事證已臻明確，被告所辯顯係卸責之詞，不足採信，其犯行洵堪
    認定。
二、查安非他命具有毒害，經行政院衛生署於七十九年十月九日以衛署藥字第九０四
    一四二號甲告列入麻醉藥品管理，不得非法販賣、施用及持有。又毒品危害防制
    條例於八十七年五月二十日甲布施用，將安非他命列為第二級毒品，販賣、施用
    、持有均定有刑責。毒品危害防制條例所定販賣安非他命之法定刑，較麻醉藥品
    管理條例所定之法定刑為重，被告行為後法律有變更，依刑法第二條第一項但書
    規定，自應適用有利被告之麻醉藥品管理條例之規定為審判。核被告非法販賣安
    非他命之行為，係犯麻醉藥品管理條例第十三條之一第二項第一款之非法販賣化
    學合成麻醉藥品罪（被告行為後，麻醉藥品管理條例亦於八十八年六月二日修正
    為管制藥品管理條例，於第三十七條規定，販賣第一級、第二級管制藥品者，除
    依毒品危害管制條例處理外，處新台幣十五萬元以上七十五萬元以下罰鍰，此等
    修正係就同一類型之犯罪之規範具有繼續性，僅就法定刑等有所變更，既非廢舊
    法而立新法，自有刑法第二條第一項之適用，比較新舊法，仍應依麻醉藥品管理
    條例第十三條之一第二項第一款處斷）。被告多次販賣犯行，時間緊接，反覆為
    之，犯同一之罪名，顯係基於概括犯意，應依連續犯規定，以一罪論，並加重其
    刑。被告販賣前之持有安非他命行為，為販賣行為所吸收，不另論罪。又被告於
    獲案後已供出安非他命係購自劉清界，並協助警方誘出劉清界，警方因而破獲劉
    清界連續非法販賣化學合成麻醉藥品犯行，劉某涉案部分，並經原審以連續販賣
    化學合成麻醉藥品罪名判處有期徒刑五年六月確定，爰依同條例第十三條之三減
    輕其刑。
三、原審論處被告罪刑，固非無見，惟被告行為後，法律已有變更，原判決未及比較
    適用，尚有未洽。被告上訴意旨否認販賣，雖無理由，但原判決被告乙○○部分
    既有可議，自應將原判決此部分撤銷改判。爰審酌被告非法販賣安非他命，危害
    他人身心健康，及犯罪後飾詞卸責，未具悔意，姑念販賣所得無多等一切情狀，
    量處如主文第二項所示之刑。又被告犯罪所得之現款五千元，係消費財貨，且在
    三、四年之前，顯已消費無存，故不予宣告沒收。
四、被告乙○○經合法傳喚，無正當理由不到庭，爰不待其陳述，逕行判決。
據上論斷，應依刑事訴訟法第三百七十一條、第三百六十九條第一項前段、第三百六
十四條、第二百九十九條第一項前段，麻醉藥品管理條例第十三條之一第二項第一款
、第十三條之三，刑法第十一條前段、第二條第一項但書、第五十六條，判決如主文
。
本案經檢察官彭南雄到庭執行職務。
中    華    民    國        九十三      年      一      月     十三     日
                              臺灣高等法院高雄分院刑事第四庭
                                  審判長法官  蕭權閔
                                        法官  李嘉興
                                        法官  陳吉雄
右正本證明與原本無異。
如不服本判決應於收受本判決後十日內向本院提出上訴書狀，其未述上訴理由者，
並得於提起上訴後十日內向本院補提理由書狀（均須按他造當事人之人數附繕本)「
切勿逕送上級法院」。
                                      書記官  黎  珍
中    華    民    國        九十三      年      一      月     十四     日
附錄：本判決論罪科刑法條：
麻醉藥品管理條例第十三條之一第二項第一款：
違反前條之規定，其屬於第二條第四款之麻醉藥品者，依左列規定處罰：
一、非法輸入、製造、運輸、販賣者，處五年以上有期徒刑，得併科五萬元以下罰金
    。
                                                                      Ｈ
